【裁判字號】    98,訴,1159
【裁判日期】    981209
【裁判案由】    毒品危害防制條例等
【裁判全文】
臺灣高雄地方法院刑事判決              98年度訴字第1159號
公  訴  人  臺灣高雄地方法院檢察署檢察官
被      告  己○○
                    （另案於高雄第二監獄執行中）
選任辯護人  鄭國安律師
            吳麗珠律師
            蘇佰陞律師
被      告  丁○○
                    （另案於臺灣臺南監獄臺南分監執行中）
            庚○○
                    （另案於臺灣臺南監獄臺南分監執行中）
            甲○○
                    （另案於臺灣臺東監獄東成分監執行中）
            丙○○
                    （另案於臺灣澎湖監獄執行中）
上列被告因違反毒品危害防治條例等案件，經檢察官提起公訴（
98年度偵字第13628 、20438 、20439 、22257 、23659 號），
被告於本院準備程序中就被訴竊盜部分事實為有罪之陳述，本院
合議庭裁定由受命法官獨任行簡式審判程序審理，判決如下：
    主  文
己○○共同攜帶兇器竊盜，累犯，處有期徒刑捌月；又結夥三人
以上，攜帶兇器竊盜，共罪，均累犯，各處有期徒刑拾月。應
執行有期徒刑貳年拾月。
丙○○結夥三人以上，攜帶兇器竊盜，共罪，均累犯，各處有
期徒刑拾月。應執行有期徒刑貳年肆月。
甲○○結夥三人以上，攜帶兇器竊盜，共罪，均累犯，各處有
期徒刑拾月。應執行有期徒刑貳年陸月。
丁○○共同攜帶兇器竊盜，共肆罪，均累犯，各處有期徒刑捌月
。應執行有期徒刑貳年陸月。
庚○○共同攜帶兇器竊盜，共罪，各處有期徒刑陸月，如易科
罰金，以新台幣壹仟元折算壹日。應執行有期徒刑壹年肆月，如
易科罰金，以新台幣壹仟元折算壹日。
    事  實
一、己○○前因連續施用第一級毒品、連續施用第二級毒品等案
    件，經本院以94年度訴字第3033號分別判處有期徒刑10月、
    6 月，應執行有期徒刑1 年2 月確定，又因詐欺案件，經本
    院以95年度簡字第2887號判處有期徒刑5 月確定，上開三罪
    嗣經本院以95年度聲字第3166號合併定其應執行刑為有期徒
    刑1 年6 月確定，又因竊盜案件，經本院以95年度簡上字第
    9 號判處有期徒刑10月確定，又因連續施用第一級毒品案件
    ，經本院以95年度第815 號判處有期徒刑1 年2 月，上開二
    罪嗣經本院以96年度聲減字第6547號減為有期徒刑5 月、7
    月，應執行有期徒刑10月確定，上開2 應執行刑（有期徒刑
    1 年6 月與有期徒刑10月）接續執行後，於民國97年3 月27
    日縮刑假釋付保護管束執行完畢。丁○○前因詐欺案件，經
    臺灣彰化地方法院以95年度易字第114 號判處有期徒刑3 月
    確定，又因偽證案件，經臺灣台南地方法院以96年度訴字第
    1159號判處有期徒刑8 月，減為有期徒刑4 月確定，上開詐
    欺案件，嗣經臺灣彰化地方法院以97年度聲減字第172 號減
    為有期徒刑1 月又15日後，與偽證案件合併定其應執行刑為
    有期徒刑5 月確定，於97年5 月14 日 執行完畢。甲○○前
    因違反毒品危害防制條例等案件，經本院分別以93 年 度訴
    字第217 號、94年度訴字第822 號判處有期徒刑8 月、8 月
    確定，接續執行後，於95年4 月24日縮刑假釋付保護管束執
    行完畢。丙○○前因施用第一級毒品案件，經臺灣澎湖地方
    法院以93 年 度訴字第20號判處有期徒刑8 月確定，又因妨
    害自由案件，經臺灣澎湖地方法院以93年度易字第26號判處
    有期徒刑3 月確定，又因搶奪案件，經臺灣高等法院高雄分
    院以93年度上訴字第530 號判處有期徒刑2 年確定，又因傷
    害案件，經臺灣高等法院高雄分院以94年度上訴字第51號判
    處有期徒刑4 年6 月確定，嗣經臺灣高等法院高雄分院已94
    年度聲字第286 號合併定其應執行刑為有期徒刑7 年4 月確
    定，嗣上開施用第一級毒品案件、妨害自由案件、傷害案件
    ，分別經臺灣高等法院高雄分院以96年度聲減字第1535號減
    為有期徒刑4 月、3 月、2 年3 月後，再與搶奪案件合併定
    其應執行之刑為有期徒刑4 年6 月，而於97年11月23日縮刑
    假釋付保護管束執行完畢。詎均不知悔改。
二、庚○○與丁○○共同基於意圖為自己不法所有之犯意聯絡，
    分別為下列犯行：
  (一)98年2 月4 日凌晨2 時許，由庚○○駕駛車牌號碼7089－NU
    號自用小客車，載丁○○同至高雄縣田寮鄉國道3 號高速公
    路374.45公里至374.55公里間南下路段，共同將該路段護欄
    外側路肩之霧燈控制箱打開，由丁○○持客觀上足以對人之
    生命、身體安全構成威脅，具有危險性可供為兇器使用之大
    力剪（未扣案，業經本院另以98年度審易字第1253號宣告沒
    收確定）剪斷電纜線接頭處，再由庚○○將電纜線繫於上開
    自用小客車之拖車架上，並駕駛上開自用小客車將電纜線全
    部拖出後，2 人即共同將拖出之電纜線置於該車輛後車廂，
    而竊得國道高速公路局南區工程處交控中心所管領之38平方
    公釐供霧燈用電力電纜線得手後，即將所竊得之電纜線載運
    至高雄市○鎮區○○街4 巷16之2 號2 樓，綽號「象仔」之
    人所承租之住處內，並共同以菜刀、美工刀（未扣案，業經
    本院另以98年度審易字第1253號宣告沒收確定）將竊得之電
    纜線削去外皮，再將去皮後之電纜線裸銅線載往高雄市三民
    區○○○路318 之1 號之「大豐資源回收場」（營業名稱為
    「古物商資源回收場」），以每公斤85元至90元之價格，售
    予不知情之場主周世宜、劉秀珍夫婦，所得贓款則共同購買
    第一級毒品海洛因施用而花費殆盡。
  (二)於98年2 月5 日凌晨3 時許，由庚○○駕駛上開自用小客車
    ，載丁○○同至高雄縣田寮鄉國道3 號高速公路374 .55 公
    里至374.65公里南下路段，共同將該路段護欄外側路肩之霧
    燈控制箱打開，由丁○○持客觀上足以對人之生命、身體安
    全構成威脅，具有危險性可供為兇器使用之大力剪（未扣案
    ，業經本院另以98年度審易字第1253號宣告沒收確定）剪斷
    電纜線接頭處，再由庚○○將電纜線繫於上開自用小客車之
    拖車架上，並駕駛上開自用小客車將電纜線全部拖出後，2
    人即共同將拖出之電纜線置於該車輛後車廂，而竊得國道高
    速公路局南區工程處交控中心所管領之38平方公釐供霧燈用
    電力電纜線得手後，即將竊得之電纜線載運至上揭綽號「象
    仔」所承租之住所內，並共同以菜刀、美工刀（未扣案，業
    經本院另以98年度審易字第1253號宣告沒收確定）將竊得之
    電纜線削去外皮，再將去皮後之電纜線裸銅線載往高雄市三
    民區○○○路318 之1 號之「大豐資源回收場」（營業名稱
    為「古物商資源回收場」），以每公斤85元至90元之價格，
    售予不知情之場主周世宜、劉秀珍夫婦，所得贓款則共同購
    買第一級毒品海洛因施用而花費殆盡。
  (三)於98年2 月19日凌晨3 時許，由庚○○駕駛上開自用小客車
    ，載同丁○○至高雄縣田寮鄉國道3 號高速公路374.65公里
    至374.75公里南下路段，共同將該路段護欄外側路肩之霧燈
    控制箱打開，由丁○○持客觀上足以對人之生命、身體安全
    構成威脅，具有危險性可供為兇器使用之大力剪（未扣案，
    業經本院另以98年度審易字第1253號宣告沒收確定）剪斷電
    纜線接頭處，再由庚○○將電纜線繫於上開自用小客車之拖
    車架上，並駕駛上開自用小客車將電纜線全部拖出後，2 人
    即共同將拖出之電纜線置於該車輛後車廂，而竊得國道高速
    公路局南區工程處交控中心所管領之38平方公釐供霧燈用電
    力電纜線得手後，即將竊得之電纜線載運至上揭綽號「象仔
    」所承租之住所內，並共同以菜刀、美工刀（未扣案，業經
    本院另以98年度審易字第1253號宣告沒收確定）將竊得之電
    纜線削去外皮，再將去皮後之電纜線裸銅線載往高雄市三民
    區○○○路318 之1 號之「大豐資源回收場」（營業名稱為
    「古物商資源回收場」），以每公斤85元至90元之價格，售
    予不知情之場主周世宜、劉秀珍夫婦，所得贓款則共同購買
    第一級毒品海洛因施用而花費殆盡。嗣庚○○因另案通緝為
    警逮捕，乃將上開自用小客車連同車內之上述大力剪、美工
    刀、菜刀等工具交與丁○○保管，然丁○○因不會開車，乃
    再將該自用小客車及車內之上述大力剪、美工刀、菜刀等工
    具交由己○○共犯下述三、所示之犯行。
三、己○○與丁○○共同基於意圖為自己不法所有犯意聯絡，於
    98年3 月5 日凌晨2 時許至5 時許間，由己○○駕駛經丁○○交付其使用之上開車牌號碼7089－NU號自用小客車，載丁○○同至高雄縣田寮鄉國道3 號高速公路374.45公里至374.
    61公里北上路段，共同將該路段護欄外側路肩之霧燈控制箱
    打開，由丁○○持客觀上足以對人之生命、身體安全構成威
    脅，具有危險性可供為兇器使用之大力剪（未扣案，業經本
    院另以98年度審易字第1253號宣告沒收確定）剪斷電纜線接
    頭處而將電纜線抽出，再將抽出之電纜線繫於上開自用小客
    車上，旋由己○○駕駛上開自用小客車將電纜線全部拖出後
    ，己○○與丁○○乃共同將拖出之電纜線丟至該路段護欄下
    方，再由己○○載丁○○同至護欄下方拾取該電纜線，而竊
    得國道高速公路局南區工程處交控中心所管領之38平方公釐
    供霧燈用電力電纜線得手後，隨即當場分持客觀上足以對人
    之生命、身體安全構成威脅，具有危險性可供為兇器使用之
    菜刀、美工刀（未扣案，業經本院另以98年度審易字第1253
    號宣告沒收確定）將竊得之電纜線削去外皮，並將電纜線外
    皮棄置原地，而將已去皮之電纜裸銅線以上開自用小客車載
    運離開並變賣，所得贓款則分用完畢。載至高雄市三民區○○○段305 地號之「阿波資源回收場」，以每公斤100 元左
    右之價格，賣給不知情之場主吳孟宗，所得贓款則由2 人朋
    分完畢。
四、己○○、甲○○、丙○○共同基於意圖為自己不法所有之竊
    盜犯意聯絡，分別為下列犯行：
  (一)於98年3 月28日凌晨0 時許至5 時許，由己○○駕駛上開車
    牌號碼7089－NU號自用小客車，載同甲○○、丙○○而結夥
    3 人，至高雄縣田寮鄉國道3 號高速公路377.5 公里至
    377.6 公里北上路段，由丙○○負責把風，己○○、甲○○
    則共同將該路段護欄外側路肩之霧燈控制箱打開，由甲○○
    持客觀上足以對人之生命、身體安全構成威脅，具有危險性
    可供為兇器使用之持大力剪（未扣案，業經本院另以98年度
    審易字第1253號宣告沒收確定）剪斷電纜線接頭處而將電纜
    線抽出繫於上開自用小客車上，由己○○駕駛上開自用小客
    車將電纜線全部拖出後，己○○與甲○○乃共同將拖出之電
    纜線丟至該路段護欄下方，再由己○○駕駛上開自用小客車
    載甲○○、丙○○同至該護欄下方，拾取該電纜線，而竊得
    國道高速公路局南區工程處交控中心所管領之38平方公釐供
    霧燈用電力電纜線得手後，隨即當場分持客觀上足以對人之
    生命、身體安全構成威脅，具有危險性可供為兇器使用之美
    工刀、菜刀（未扣案，業經本院另以98年度審易字第1253號
    宣告沒收確定）將竊得之電纜線削去外皮，並將電纜線外皮
    棄置原地，而將已去皮之電纜裸銅線以上開自用小客車載至
    高雄市三民區○○○路318 之1 號之「大豐資源回收場」（
    營業名稱為「古物商資源回收場」），以每公斤100 元之價
    格，售予不知情之場主周世宜，所得贓款則由3 人朋分完畢
    。
  (二)於98年3 月30日凌晨0 時許至5 時許間，由己○○駕駛上開
    車牌號碼7089－NU號自用小客車，載同甲○○、丙○○以及
    不知情之戊○○而結夥3 人，至高雄縣田寮鄉國道3 號高速
    公路377.25公里至377.5 公里北上路段，由丙○○負責把風
    ，己○○、甲○○則共同將該路段護欄外側路肩之霧燈控制
    箱打開，由甲○○持客觀上足以對人之生命、身體安全構成
    威脅，具有危險性可供為兇器使用之持大力剪（未扣案，業
    經本院另以98年度審易字第1253號宣告沒收確定）剪斷電纜
    線接頭處而將電纜線抽出繫於上開自用小客車上，由己○○
    駕駛上開自用小客車將電纜線全部拖出後，己○○與甲○○
    乃共同將拖出之電纜線丟至該路段護欄下方，再由己○○駕
    駛上開自用小客車載甲○○、丙○○同至該護欄下方拾取該
    電纜線，而竊得國道高速公路局南區工程處交控中心所管領
    之38平方公釐供霧燈用電力電纜線得手後，隨即當場分持客
    觀上足以對人之生命、身體安全構成威脅，具有危險性可供
    為兇器使用之美工刀、菜刀（未扣案，業經本院另以98 年
    度審易字第1253號宣告沒收確定）將竊得之電纜線削去外皮
    ，並將電纜線外皮棄置原地，而將已去皮之電纜裸銅線以上
    開自用小客車載至高雄市三民區○○○路318 之1 號之「大
    豐資源回收場」（營業名稱為「古物商資源回收場」），以
    每公斤100 元之價格，售予不知情之場主周世宜，所得贓款
    則由3 人朋分完畢。
  (三)於98年3 月31日凌晨0 時許至5 時許間，由己○○駕駛上開
    自用小客車，載同甲○○、丙○○及不知情之戊○○而結夥
    3 人，至高雄縣田寮鄉國道3 號高速公路374.45公里至374.
    61公里北上路段，由丙○○負責把風，己○○、甲○○則共
    同將該路段護欄外側路肩之霧燈控制箱打開，由甲○○持客
    觀上足以對人之生命、身體安全構成威脅，具有危險性可供
    為兇器使用之持大力剪（未扣案，業經本院另以98年度審易
    字第1253號宣告沒收確定）剪斷電纜線接頭處而將電纜線抽
    出繫於上開自用小客車上，由己○○駕駛上開自用小客車將
    電纜線全部拖出後，己○○與甲○○乃共同將拖出之電纜線
    丟至該路段護欄下方，再由己○○駕駛上開自用小客車載甲○○、丙○○同至該護欄下方拾取該電纜線，而竊得國道高
    速公路局南區工程處交控中心所管領之38平方公釐供霧燈用
    電力電纜線得手後，隨即當場分持客觀上足以對人之生命、
    身體安全構成威脅，具有危險性可供為兇器使用之美工刀、
    菜刀（未扣案，業經本院另以98年度審易字第1253號宣告沒
    收確定）將竊得之電纜線削去外皮，並將電纜線外皮棄置原
    地，而將已去皮之電纜裸銅線以上開自用小客車載至高雄市
    三民區○○○段305 地號之「阿波資源回收場」，以每公斤
    100 元左右之價格，賣給不知情之場主吳孟宗，所得贓款則
    由3 人朋分完畢。
五、嗣經警於98年4 月30日分持搜索票及拘票，在如附表所示之
    地點，扣得如附表所示之物品，並拘得己○○、戊○○、丁○○，始查悉如上開犯罪事實三、四之情。另庚○○則於警
    尚未發覺前，主動供出犯罪事實二之情，並自願接受裁判。
六、案經內政部警政署刑事警察局移送暨高雄市政府警察局苓雅
    分局及臺南縣警察局善化分局報告偵辦。
    理  由
一、本件被告4 人所犯非死刑、無期徒刑、最輕本刑為3 年以上
    有期徒刑之罪，或高等法院管轄第一審之案件，被告於本院
    準備程式中，就被訴事實為有罪之陳述，經告以簡式審判程
    式之旨，並聽取檢察官、被告之意見後，本院裁定進行簡式
    審判程式，是本件之證據調查，依刑事訴訟法第273 條之2
    規定，不受同法第159 條第1 項、第161 條之2 、第161 條
    之3 、第163 條之1 及第164 條至第170 條規定之限制，合
    先敘明。
二、訊據被告己○○、丁○○、丙○○、庚○○於警詢、偵查及
    審理中、被告甲○○於審理中對於上述各自之犯罪事實均坦
    承不諱，彼此間於偵查中亦互以證人身分具結指證碁詳，而
    就被告己○○、丁○○、丙○○、甲○○所為如事實欄三、
    四之犯罪事實，亦與證人戊○○於警詢之指述、偵查中之證
    述情節大致相符，並與卷附被告己○○與證人戊○○間、被
    告己○○與回收場業者周世宜、吳孟宗間、被告己○○與丙○○間、被告己○○與甲○○間之通訊監察譯文所顯示之犯
    罪手法、跡象大致相符，亦與卷附被告己○○、丙○○、丁○○、庚○○及證人戊○○之通聯記錄所顯示之活動習性（
    通話時間、基地台位址均與犯罪事實相符）互可勾稽，此外
    ，尚有被告己○○帶同警方至竊取電纜線地點、削去電纜線
    外皮及棄置地點查證照片、被告庚○○帶同警方至竊取電纜
    線地點及銷贓地點勘查照片、被告己○○、丁○○、丙○○
    、庚○○、甲○○等使用之車牌號碼7089－NU號自用小客車
    暨車上竊取電纜線使用之大力剪、菜刀、美工刀之工具照片
    （此均為本院98年度審易字第1253號之物證，工具部分業經
    同號判決宣告沒收）及被告丁○○帶同警方至銷贓地點勘查
    照片在卷可憑。足認被告等人之任意性自白均與事實相符，
    均堪採信。是本件事證明確，應依法論科。
三、按刑法第321 條第1 項第3 款之攜帶兇器竊盜罪，係以行為
    人攜帶兇器竊盜為其加重條件，此所謂兇器，其種類並無限
    制，凡客觀上足對人之生命、身體、安全構成威脅，具有危
    險性之兇器均屬之，且祇須行竊時攜帶此種具有危險性之兇
    器為已足，並不以攜帶之初有行兇之意圖為必要；亦即行為
    人攜帶兇器有行兇之可能，客觀上具有危險性，即為已足，
    至其主觀上有無持以行兇或反抗之意思，尚非所問（最高法
    院79年臺上字第5253號判例、最高法院74年3 月9 日74年度
    第3 次刑事庭會議決議參照）。本件被告所用之大力剪、美
    工刀、菜刀等工具，雖未扣案（如卷附上述98年度審易字第
    1253號之物證照片所示），然大力剪、美工刀、菜刀均為金
    屬材質，並可剪斷電纜線或削除電纜外皮，顯見該等金屬材
    質銳利，客觀上自均足以對於他人之生命、身體構成威脅而
    具有危險性，而屬刑法所謂兇器甚明。
四、核被告己○○就犯罪事實三所為，係犯刑法第321 條第1 項
    第3 款之攜帶兇器竊盜罪，就犯罪事實四所為，均係犯刑法
    第321 條第1 項第3 款、第4 款之結夥三人以上攜帶兇器竊
    盜罪。又被告己○○就如犯罪事實三所犯竊盜犯行，與被告
    丁○○有犯意聯絡及行為分擔，及被告己○○就如犯罪事實
    四所犯各次竊盜犯行，皆與被告丙○○、甲○○有犯意聯絡
    及行為分擔，均應論以共同正犯。被告己○○所犯上開各次
    竊盜犯行間，犯意各別、行為互殊，應分論併罰。而被告己○○有如犯罪事實欄所示之前案及執行紀錄，有其臺灣高等
    法院被告前案紀錄表在卷可據，其於受有期徒刑之執行完畢
    後5 年內，故意再犯本件有期徒刑以上之上開各罪，為累犯
    ，均應依刑法第47條第1 項規定，加重其刑。爰審酌被告己○○有如犯罪事實欄所示之前案及執行紀錄，有其臺灣高等
    法院被告前案紀錄表在卷可據，素行非佳，其正值青年，有
    謀生能力，竟不思以正途取財，竊取國道高速公路局所有供
    公眾使用之高速公路霧燈控制箱內之電纜線，有指認現場照
    片在卷可佐，其竊盜犯行直接侵害公有財物，並間接影響高
    速公路來往車輛之安全甚鉅，洵不足取，其前曾受有期徒刑
    之執行而後假釋出監，仍不知珍惜自新機會，又為本件犯行
    ，惟其犯後坦承犯行、勇於承擔過錯，並深感悔悟之態度等
    一切情狀，量處如主文所示之刑，並定其應執行之刑。
五、核被告丙○○就犯罪事實欄四所為，均係犯刑法第321 條第
    3 款、第4 款之結夥三人以上攜帶兇器竊盜罪。又其如犯罪
    事實欄四所犯各次竊盜犯行，皆與被告己○○、甲○○有犯
    意聯絡及行為分擔，均應論以共同正犯。其所犯如犯罪事實
    四所示之各次竊盜犯行間，犯意各別、行為互殊，均應分論
    併罰。而被告丙○○有如犯罪事實欄所示之前案及執行紀錄
    ，有其臺灣高等法院被告前案紀錄表在卷可據，其於受有期
    徒刑之執行完畢後5 年內，故意再犯本件有期徒刑以上之上
    開各罪，為累犯，均應依刑法第47條第1 項規定，加重其刑
    。爰審酌被告丙○○有如犯罪事實欄所示之前案及執行紀錄
    ，有其臺灣高等法院被告前案紀錄表在卷可據，素行非佳，
    其正值青年，有謀生能力，竟不思以正途取財，竊取國道高
    速公路局所有供公眾使用之高速公路霧燈控制箱內之電纜線
    ，有指認現場照片在卷可佐，其竊盜犯行直接侵害公有財物
    ，並間接影響高速公路來往車輛之安全甚鉅，洵不足取，其
    前曾受有期徒刑之執行而後假釋出監，仍不知珍惜自新機會
    ，又為本件犯行，及其犯後坦承犯行之態度等一切情狀，量
    處如主文所示之刑，並定期應執行之刑。
六、核被告甲○○如犯罪事實四所為，均係犯刑法第321 條第3
    款、第4 款之結夥三人以上攜帶兇器竊盜罪。其如犯罪事實
    欄四所犯各次竊盜犯行間，皆與被告己○○、丙○○有犯意
    聯絡及行為分擔，均應論以共同正犯。其如犯罪事實欄四所
    犯各次竊盜犯行，犯意各別、行為互殊，應分論併罰。而被
    告甲○○有如犯罪事實欄所示之前案及執行紀錄，有其臺灣
    高等法院被告前案紀錄表在卷可據，其於受有期徒刑之執行
    完畢後5 年內，故意再犯本件有期徒刑以上之上開各罪，為
    累犯，均應依刑法第47條第1 項規定，加重其刑。爰審酌被
    告甲○○有如犯罪事實欄所示之前案及執行紀錄，有其臺灣
    高等法院被告前案紀錄表在卷可據，素行非佳，其正值青年
    ，有謀生能力，竟不思以正途取財，竊取國道高速公路局所
    有供公眾使用之高速公路霧燈控制箱內之電纜線，有指認現
    場照片在卷可佐，其竊盜犯行直接侵害公有財物，並間接影
    響高速公路來往車輛之安全甚鉅，洵不足取，其前曾受有期
    徒刑之執行而後假釋出監，仍不知珍惜自新機會，又為本件
    犯行，及其犯後原矢口否認，至審理中始坦承犯行之態度等
    一切情狀，量處如主文所示之刑，並定其應執行之刑。
七、核被告丁○○如犯罪事實二、三所為，係犯刑法第321 條第
    3 款之攜帶兇器竊盜罪。其如犯罪事實欄二所犯竊盜犯行，
    與被告庚○○有犯意聯絡及行為分擔，及如犯罪事實欄三所
    犯竊盜犯行，與被告己○○有犯意聯絡及行為分擔，均應論
    以共同正犯。其如犯罪事實欄二、三所犯各次竊盜犯行，犯
    意各別、行為互殊，應分論併罰。而被告丁○○有如犯罪事
    實欄所示之前案及執行紀錄，有其臺灣高等法院被告前案紀
    錄表在卷可據，其於受有期徒刑之執行完畢後5 年內，故意
    再犯本件有期徒刑以上之上開各罪，為累犯，均應依刑法第
    47條第1 項規定，加重其刑。爰審酌被告丁○○有如犯罪事
    實欄所示之前案及執行紀錄，有其臺灣高等法院被告前案紀
    錄表在卷可據，素行非佳，其正值青年，有謀生能力，竟不
    思以正途取財，竊取國道高速公路局所有供公眾使用之高速
    公路霧燈控制箱內之電纜線，有指認現場照片在卷可佐，其
    竊盜犯行直接侵害公有財物，並間接影響高速公路來往車輛
    之安全甚鉅，洵不足取，其前曾受有期徒刑之執行後出監，
    仍不知珍惜自新機會，又為本件犯行，及其犯後坦承犯行之
    態度等一切情狀，量處如主文所示之刑，並定其應執行之刑
    。
八、核被告庚○○如犯罪事實欄二所為，係犯刑法第321 條第1
    項第3 款之加重竊盜罪。其如犯罪事實欄二所犯竊盜犯行，
    皆與被告丁○○有犯意聯絡及行為分擔，均應論以共同正犯
    。其如所犯罪事實欄二所示之各次竊盜犯行，犯意各別、行
    為互殊，應分論併罰。其於偵查機關尚不知孰為如犯罪事實
    欄二所示各竊盜犯行之犯人前，主動於警察提訊時供承不諱
    ，有被告庚○○98年7 月2 日警詢筆錄在卷可憑，並接受本
    院之審理，已符合刑法第62條前段自首規定之要件，應依該
    規定減輕其刑。爰審酌被告庚○○有如犯罪事實欄所示之前
    案及執行紀錄，有其臺灣高等法院被告前案紀錄表在卷可據
    ，素行非佳，其正值青年，有謀生能力，竟不思以正途取財
    ，竊取國道高速公路局所有、供公眾使用之高速公路霧燈控
    制箱內之電纜線，有指認現場照片在卷可佐，其竊盜犯行直
    接侵害公有財物，並間接影響高速公路來往車輛之安全甚鉅
    ，洵不足取，及其犯後坦承犯行之態度等一切情狀，量處如
    主文所示之刑，並定其應執行之刑。又按94年2 月2 日公布
    ，於95年7 月1 日施行之刑法第41條第2 項規定：「數罪併
    罰，其應執行之刑未逾6 月者，亦適用易科罰金之規定」，
    業經司法院大法官於98年6 月19日以釋字第662 號解釋，宣
    告上開規定自該解釋公布之日起失其效力。因此，上開對於
    數罪併罰，數宣告刑均得易科罰金，而定應執行之刑逾6 月
    之情形，即應回歸司法院大法官會議釋字第366 、662 號解
    釋意旨，仍得准予易科罰金。至於94年2 月2 日修正公布之
    刑法第41條第2 項，因配合易服社會勞動制度之增訂，已於
    98 年1月21日修正公布為刑法第41條第8 項，並自98年9 月
    1 日起施行，其規定：「第1 項至第3 項規定於數罪併罰，
    其應執行之刑未逾6 月者，亦適用之」，其中關於數罪併罰
    ，數宣告刑均得易科罰金，而定應執行之刑逾6 個月者，不
    得易科罰金之規定，並未修正，亦因司法院釋字第662 號解
    釋宣告違憲而失其效力，仍應依司法院釋字第366 、662 號
    解釋意旨定其准否易科罰金之適用依據，是本件仍應參酌上
    開犯罪情狀，分別諭知易科罰金之折算標準如主文所示。
九、另查本件被告4 人行竊時所使用之工具大力剪、美工刀、菜
    刀等，原係被告庚○○所有供其與被告丁○○共犯本件犯罪
    事實二所示竊盜犯行之物，於被告庚○○入獄後，則經由被
    告丁○○保管，被告丁○○乃持之與被告己○○共犯如本件
    犯罪事實三所示竊盜犯行，且未取回，並由被告己○○持以
    與被告甲○○、丙○○共犯如本件犯罪事實四所是竊盜犯行
    ，且未扣案，業經本院於另案以98年度審易字第1253號宣告
    沒收確定，爰不重複為沒收之諭知。至扣案如附表所示之物
    ，雖經檢察官列為證明被告4 人竊盜犯行之證據，然查被告
    4 人之犯案工具，業於另案為本院查扣並宣告沒收確定，已
    經敘述如上，是無證據證明如附表所示之扣案物為供本件竊
    盜犯行所用或本件竊盜犯行所得之物，業經查明如上，爰不
    予宣告沒收。
據上論斷，應依刑事訴訟法第273 條之1 第1 項、第284 條之1
、第299 條第1 項前段，刑法第28條、第321 條第1 項第3 款、
第4 款、第47條第1 項前段、第41條第1 項前段、第62條前段、
第51條第1 項第5 款，判決如主文。
本案經檢察官乙○○到庭執行職務。
中    華    民    國    98    年    12    月    9     日
                  刑事第十四庭  法  官  張凱鑫
上正本證明與原本無誤。
如不服本判決，應於收受送達後10日內向本院提出上訴。
中    華    民    國    98    年    12    月    9     日
                                書記官  董明惠
附表：扣案物品一覽表
┌──┬────────┬────┬───────────┬──────┐
│編號│扣案物品        │數量    │扣押地點              │執行對象    │
│    │                │        │                      │（在場人）  │
│    │                │        │                      │            │
├──┼────────┼────┼───────────┼──────┤
│1   │T 字扳手        │4 支    │高雄市○○區○○街16巷│己○○      │
│    │                │        │26號                  │            │
├──┼────────┼────┼───────────┼──────┤
│2   │菜刀            │2 把    │高雄市○○區○○街117 │戊○○      │
│    │                │        │號611 室              │            │
├──┼────────┼────┤                      │            │
│3   │美工刀          │3 支    │                      │            │
├──┼────────┼────┤                      │            │
│4   │鐮刀            │2 支    │                      │            │
├──┼────────┼────┤                      │            │
│5   │圓形扳手        │1 支    │                      │            │
├──┼────────┼────┤                      │            │
│6   │手電筒          │1 支    │                      │            │
├──┼────────┼────┤                      │            │
│7   │銅線            │1 條    │                      │            │
├──┼────────┼────┼───────────┼──────┤
│8   │工具箱（內有    │1 個    │高雄縣鳳山市○○○路  │范結瑞      │
│    │各式工具）      │        │451 號308 室          │（蕭耀霖）  │
│    │                │        │                      │            │
├──┼────────┼────┤                      │            │
│9   │己○○為收信人之│1 個    │                      │            │
│    │信封袋          │        │                      │            │
├──┼────────┼────┼───────────┼──────┤
│10  │PVC 電纜裸銅    │0.8公斤 │高雄縣後壁鄉平安村魚寮│丁○○      │
│    │                │        │12號                  │            │
├──┼────────┼────┤                      │            │
│11  │T型扳手         │1支     │                      │            │
├──┼────────┼────┤                      │            │
│12  │鋸齒片          │1 支    │                      │            │
├──┼────────┼────┤                      │            │
│13  │有TPC200mm2 字樣│2條（長 │                      │            │
│    │之PVC 電纜線皮  │度各為26│                      │            │
│    │                │公分、27│                      │            │
│    │                │公分）  │                      │            │
│    │                │        │                      │            │
│    │                │        │                      │            │
│    │                │        │                      │            │
├──┼────────┼────┤                      │            │
│14  │菜刀            │8 支    │                      │            │
├──┼────────┼────┤                      │            │
│15  │固定扳手        │1 支    │                      │            │
├──┼────────┼────┤                      │            │
│16  │雙掛繩          │1 條    │                      │            │
└──┴────────┴────┴───────────┴──────┘
附錄本案論罪法條全文
中華民國刑法
第321 條（加重竊盜罪）
犯竊盜罪而有左列情形之一者，處6 月以上、5 年以下有期徒刑
：
一、於夜間侵入住宅或有人居住之建築物、船艦或隱匿其內而犯
    之者。
二、毀越門扇、牆垣或其他安全設備而犯之者。
三、攜帶兇器而犯之者。
四、結夥三人以上而犯之者。
五、乘火災、水災或其他災害之際而犯之者。
六、在車站或埠頭而犯之者。
前項之未遂犯罰之。


司法院資訊處製作；財團法人民間司法改革基金會備份。
